【裁判字號】    89,上易,143
【裁判日期】    890229
【裁判案由】    違反著作權法
【裁判全文】
臺灣高等法院高雄分院刑事判決                    八十九年度上易字第一四三號
    上訴人
    即被告    乙○○
    上訴人
    即被告    丙○○
右上訴人因違反著作權法案件，不服臺灣屏東地方法院八十八年度易字第一四六九號
中華民國八十八年十二月九日第一審判決（起訴案號：臺灣屏東地方法院檢察署八十
八年度偵字第一三二六號），提起上訴，本院判決如左：
      主      文
上訴駁回。
乙○○、丙○○均緩刑貳年。
      事實及理由
一、本案經本院審理結果，認第一審判決認事、用法及量刑均無不當，應予維持，並
    引用第一審判決書記載之事實、証据及理由如附件。
二、本院調查時上訴人乙○○、丙○○均仍坦承：有擺放伴唱機供人點唱及違反著作
    權法等語不諱（見八十九年二月二日本院訊問筆錄）。原判決認事用法並無不合
    ，量刑亦屬適當，被告乙○○、丙○○二人上訴指摘原判決量刑過重，均為無理
    由，均應予駁回。
三、查被告乙○○、丙○○並無前科未曾受有期徒刑以上刑以上刑之宣告，此有臺灣
    屏東地方法院檢察署刑案資料查註記錄表可稽，被告乙○○、丙○○嗣後已與告
    訴人美華公司和解，有和解書可憑，其等經此次偵、審程序及判刑教訓，當知所
    警惕而無再犯之虞，本院認其等所宣告之刑，以暫不執行為適當，爰併予宣告緩
    刑貳年，以啟自新。
四、據上論斷，應依刑事訴訟法第三百七十三條、第三百六十八條、刑法第七十四條
    第一款，判決如主文。
本案經檢察官邱榮藏到庭執行職務。
中    華    民    國     八十九     年       二       月   二十九 日
                              臺灣高等法院高雄分院刑事第九庭
                                  審判長法官  張甲松
                                        法官  任森銓
                                        法官  張盛喜
右正本證甲與原本無異。
不得上訴。
                                      書記官  鄭翠芬
中    華    民    國     八十九     年       三       月    二    日
附錄本判決論罪之法條：
附錄：本判決論罪科刑法條：
著作權法第九十二條
擅自以公開口述、公開播送、公開上映、公開演出、公開展示、改作、編輯或出租之
方法侵害他人之著作財產權者，處三年以下有期徒刑，得併科新臺幣十五萬元以下罰
金。
                                                                      Ｊ
臺灣屏東地方法院刑事判決                        八十八年度易字第一四六九號
    公  訴  人  臺灣屏東地方法院檢察署檢察官
    被      告  乙○○  男三十九歲（民國○○○年○月○○日生）
                        住屏東縣佳冬鄉○○路三號
                        身分證統一編號：Ｔ一二一九七八一四號
    被      告  丙○○  男四十八歲（民國○○年○月○日生）
                        住屏東縣佳冬鄉○○路六號
                        身分證統一編號：Ｔ一0000000號
右列被告因違反著作權法案件，經檢察官提起公訴（八十八年度偵字第一三二六號）
本院判決如左：
    主  文
乙○○、丙○○共同連續擅自以公開上映侵害他人之著作財產權，各處有期徒刑參月
，如易科罰金，均以參佰元折算壹日。
扣案之點歌本壹本、伴唱機壹臺、遙控器壹個沒收。
    事  實
一、乙○○曾於民國（下同）八十七年間，向音股份有限公司（下簡稱音公司）
    購買家用電腦伴唱機一台，其與丙○○甲知「買醉」、「一代女皇」及「港邊甘
    是男性傷心的地方」三首歌曲之著作財產權為美華影視股份有限公司（下稱美華
    公司）所有，未經美華公司授權，不得在供不特定人觀賞之場所公開上映，竟基
    於共同概括犯意之聯絡，於八十八年一月間，在丙○○設於屏東縣佳冬鄉○○路
    一三０號「貴財小吃部」擺設灌錄有上述三首歌曲之電腦伴唱機，嗣未取得著作
    財產權人之授權，自八十八年一月間起，連續在該店內公開上映，以每首新台幣
    二十元之代價，供不特定之顧客至店中消費時點唱觀賞，二人再將所得平分。嗣
    於八十八年二月六日為警查獲，並扣得丙○○所有之伴唱機一台、點歌本一本、
    遙控器一個。
二、案經美華公司訴由屏東縣警察局枋寮分局報請臺灣屏東地方法院檢察署檢察官偵
    查起訴。
    理  由
一、訊據被告乙○○、丙○○固坦承有擺放伴唱機在店內供不特定人消費時點唱觀賞
    之事實，惟否認有違反著作權法之犯行，辯稱：不知該伴唱機僅供家用，需經著
    作財產權人授權方可做營業用途云云。經查：
（一）右揭犯罪事實，業據告訴代理人彭安邦、沙小雯指述歷歷，證人郭文華結證屬
      實，及現場照片六幀在卷足稽，並有伴唱機一台、點歌本一本、遙控器一個扣
      案足資佐證。又美華公司確為前揭歌曲之著作財產權人，此有著作財產權讓與
      證甲書、內政部著作權登記簿謄本各一份附卷可稽，得依法提起本件告訴，至
      為甲確。
（二）被告辯稱：不知該點唱機不可供作營業用途云云。惟被告二人為經營該行業之
      人，自應知悉前揭歌曲需經原著作財產權人授權，方可公開上映，且證人郭文
      華即音霸公司代表於偵查中亦證稱：該公司已告知被告前揭伴唱機僅限家用，
      如欲作營業用途，應先申請授權等語。足見被告甲知該點唱機不可供作營業用
      途，渠等所辯云云，無非其事後卸責之詞，不足採信。
（四）綜上所述，被告二人甲知前揭歌曲未經授權，不得在公開場所公開上映，仍將
      之持供不特定人點唱觀賞。本案事證甲確，被告犯行堪予認定。
二、核被告丙○○、乙○○所為，係違反著作權法第九十二條之擅自以公開上映侵害
    他人之著作財產權罪。被告二人就前揭犯行有犯意聯絡及行為分擔，皆為共同正
    犯。渠等先後多次犯行，時間緊接，方法相同，所犯係構成要件相同之罪名，顯
    係基於概括犯意而為之，為連續犯，應依刑法第五十六條之規定，以一罪論，並
    加重其刑。又渠等以一公開上映行為侵害三個著作權法益．觸犯相同之罪，為想
    像競合犯，應依刑法第五十五條之規定，從一重處斷。爰審酌被告二人素行良好
    、並無前科，其犯罪動機、目的、手段、對著作權人之危害程度及妨害智慧財產
    權之發展、犯罪後之態度等一切情狀，量處如主文所示之刑，並諭知易科罰金之
    折算標準。扣案之磁片一片及點歌本一本，係供犯罪所用之物，且為被告所有，
    業據被告供甲在卷，爰依刑法第三十八條第一項第二款規定宣告沒收。
據上論斷，應依刑事訴訟法第二百九十九條第一項前段、著作權法第九十二條，刑法
第十一條前段、第二十八條、第五十五條、第五十六條、第四十一條、第三十八條第
一項第二款，罰金罰鍰提高標準條例第二條，判決如主文。
本案經檢察官吳傑人到庭執行職務。
中      華      民      國      八十八      年     十二    月     九    日
                                      臺灣屏東地方法院刑事第二庭
                                                審判長法官  潘  正  屏
                              法      官  羅  心  芳
                                                法      官  李  宛  玲
右正本證甲與原本無異。
對於本判決如有不服應於收受送達後十日內向本院提出上訴書狀上訴於台灣高等法院
高雄分院並按他造當事人之人數附具繕本。
                                          書記官   林天化
中      華      民      國      八十八      年    十二    月     九    日
附錄本案論罪科刑法條
著作權法第九十二條
擅自以公開口述、公開播送、公開上映、公開演出、公開展示、改作、出租或其他方
法侵害他人之著作財產權者，處三年以下有期徒刑，得併科新台幣十五萬元以下罰金
。


司法院資訊處製作；財團法人民間司法改革基金會備份。
